Michel Nascimento Souza

Brasileiro, Solteiro, 26 anos

Endereço: Nova Brasília, Salvador/Ba

Contato: (71) 9 9312-5797

E-mail: Michelnsouza98@gmail.com portfólio: GitHub.com/MichelNsouza Linkedin.com/in/michel-n-souza/

RESUMO

Nos últimos anos venho me especializando em desenvolvimento web Full Stack, atualmente estou mantendo meu foco nos Frameworks Laravel (PHP) e Vue.JS (Javascript). Dentre minhas habilidades destaco a facilidade na construção de interfaces web com HTML e CSS, a componentização e a programação reativa com Vue.js e a construção de APIs REST com Laravel e MySQL.

FORMAÇÃO ACADÊMICA

- Bacharelado em Sistemas de informação Unime 2022.01 - Cursando 6º semestre, Lauro de Freitas/BA
- Técnico em automação industrial Senai 2017.02 - 2019.01, Lauro de Freitas/BA

CURSOS COMPLEMENTARES

- Scrum Fundamentals Certified
- Laravel, PHP boas práticas, PHP
- HTML5, CSS3, JavaScript
- Modelagem de banco de dados, PostgreSQL, MySQL, SQL
- Curso Profissionalizante em Atendimento e Comércio 09/2017 12/2018
- Curso Profissionalizante em Rotinas Administrativas 01/2014 01/2015

EXPERIÊNCIA

• Estágio em Desenvolvimento Web

Núcleo de Desenvolvimento de Softwares da Faculdade UNIME 01/2024 - Atual, Lauro de Freitas/BA Principais atribuições práticas: Modelagem de bancos de dados relacionais, versionamento de código com GIT e GITHUB, Construção de interfaces Web com CSS e com Bootstrap Framework, construção de SPA (Single Page Applications) com Vue.js, Testes automatizados E2E com Cypress e Construção e Manutenção de APIs Rest com Laravel, PHP e MySQL.

Técnico em atendimento 1

Prefeitura Municipal de Salvador 12/2019 - Atual, Salvador/BA

• Auxiliar de Atendimento e Comércio

Rede Mix comércio Ltda 09/2017 - 01/2019, Salvador/BA